【裁判字號】    98,訴,2561
【裁判日期】    981230
【裁判案由】    藥事法等
【裁判全文】
臺灣板橋地方法院刑事判決              98年度訴字第2561號
公  訴  人  臺灣板橋地方法院檢察署檢察官
被      告  乙○○
上列被告因違反藥事法案件，經臺灣彰化地方法院檢察署檢察官
提起公訴（98年度偵字第3885號），嗣經臺灣彰化地方法院以98
年度訴字第1032號判決管轄錯誤，並移送本院審理，本院判決如
下：
    主  文
乙○○明知為禁藥而轉讓，處有期徒刑捌月，減為有期徒刑肆月
。
    事  實
一、乙○○明知甲基安非他命（起訴書誤載為「安非他命」，下
    同，均茲予更正）係毒品危害防制條例列管之第二級毒品，
    亦係經行政院衛生署依藥事法規定明令公告禁止製造、調劑
    、輸入、輸出、販賣或陳列之毒害藥品，為禁藥，不得轉讓
    ，竟基於轉讓甲基安非他命之犯意，於民國95年6 月17日為
    警採集其當時女友甲○○尿液時往前回溯96小時內之某時許
    （惟應扣除為警查獲時起至採集尿液時止人身自由受拘束期
    間，起訴書略載「於95年6 月15日或16日某時許」，茲予更
    正），在乙○○位於臺北縣板橋市○○路68之4 號頂樓加蓋
    住處，將僅足供施用1 次之微量甲基安非他命（重量未逾10
    公克）放置在玻璃球吸食器內，無償轉讓予甲○○施用1 次
    （甲○○涉嫌施用毒品案件，經依本院98年度毒聲字第1483
    號刑事裁定送勒戒處所觀察、勒戒後，認無繼續施用毒品傾
    向而於96年4 月14日執行完畢釋放出所，並由臺灣臺北地方
    法院檢察署檢察官以95年度毒偵字第2709號為不起訴處分確
    定）；嗣於同年月17日下午4 時30分許，在臺北縣板橋市○
    ○路與吳鳳路口為警持本院核發之95年度聲搜字第2068號搜
    索票查獲乙○○，並在上址查獲甲○○（渠等涉犯共同販賣
    第二級毒品案件部分，乙○○業經臺灣高等法院以98年度上
    更(一)字第229 號判刑，嗣經乙○○上訴後，由最高法院以98
    年度臺上字第5239號駁回上訴確定，甲○○經臺灣高等法院
    以98年度上更(一)字第229 號判決無罪確定），並於本院96年
    度訴字第4300號（即乙○○、甲○○涉嫌共同販賣第二級毒
    品案件，下稱前案）97年2 月22日審理期日，甲○○以證人
    身分到庭具結證述乙○○有為前開轉讓甲基安非他命之犯行
    ，始查悉上情。
二、案經本院以96年度訴字第4300號刑事判決告發由臺灣高等法
    院檢察署移送臺灣板橋地方法院檢察署呈請臺灣高等法院檢
    察署檢察長令轉臺灣彰化地方法院檢察署檢察官偵查起訴，
    嗣經臺灣彰化地方法院判決管轄錯誤，並移送本院審理。
    理  由
壹、證據能力部分：刑事訴訟法第159 條第1 項雖規定，被告以
    外之人於審判外之言詞或書面陳述，除法律有規定外，不得
    作為證據。惟同法第159 條之5 明定：「被告以外之人於審
    判外之陳述，雖不符前4 條之規定，而經當事人於審判程序
    同意作為證據，法院審酌該言詞陳述或書面陳述作成時之情
    況，認為適當者，亦得為證據。」、「當事人、代理人或辯
    護人於法院調查證據時，知有第159 條第1 項不得為證據之
    情形，而未於言詞辯論終結前聲明異議者，視為有前項之同
    意。」，其立法理由在於傳聞證據未經當事人之反對詰問予
    以核實，乃排斥其證據能力。惟當事人如放棄對原供述人之
    反對詰問權，於審判程序表示同意該等傳聞證據可作為證據
    ，此時，法院除認該傳聞證據欠缺適當性外，自可承認其證
    據能力。又當事人、代理人或辯護人於調查證據時，知有刑
    事訴訟法第159 條第1 項不得為證據之情形，卻表示「對於
    證據調查無異議」、「沒有意見」等意思，而未於言詞辯論
    終結前聲明異議者，應視為已有將該等傳聞證據採為證據之
    同意，最高法院93年度台上字第3533號、94年度台上字第29
    76號判決亦採同一見解。經查：本案被告乙○○及檢察官於
    本院審判期日，對於下列經本院調查之證據方法，均表示對
    證據能力不爭執，復於審判期日就本院一一提示之前揭證據
    方法於言詞辯論終結前，均亦未就所調查之證據主張有刑事
    訴訟法第159 條第1 項不得為證據之情形，是參照上開說明
    要旨，本案經調查之證據，均有證據能力，合先敘明。
貳、實體方面：
一、訊據被告乙○○固坦承伊於上開時、地轉讓甲基安非他命予
    證人甲○○施用之事實，惟辯稱：伊轉讓甲基安非他命予證
    人甲○○之行為與前案認定伊轉讓安非他命予田閎仁之行為
    ，有連續犯之裁判上一罪關係，應為前案判決效力所及云云
    。經查：
(一)、被告於前開時、地，將僅足供施用1 次之微量甲基安非他命
    （重量未逾10公克）放置在玻璃球吸食器內，無償轉讓予證
    人甲○○施用之事實，業據被告於本院訊問時供承不諱，核
    與證人甲○○於前案審理時、本案偵訊時及本院審理時具結
    證述之情節大致相符，且證人甲○○於前開時間經警採集其
    尿液送驗，結果呈安非他命、甲基安非他命之陽性反應，嗣
    經依本院95年度毒偵字第1483號刑事裁定送勒戒處所觀察、
    勒戒後，認無繼續施用毒品傾向而於96年4 月14日執行完畢
    釋放出所，並由臺灣臺北地方法院檢察署檢察官以95年度毒
    偵字第2709號為不起訴處分確定等情，此有台灣檢驗科技股
    份有限公司出具報告日期2006/07/12報告編號CH/2006/6107
    8 之濫用藥物尿液檢驗報告、上開刑事裁定及臺灣高等法院
    被告前案紀錄表各1 份（詳見臺灣板橋地方法院檢察署95年
    度毒偵字第4346號偵查卷第64、68頁、本院卷第36至37、63
    頁）附卷足證，並經本院調閱本院95年度毒聲字第1483號卷
    宗查核無訛，足見被告前開自白核與事實相符，足堪採信。
    故被告於前開時、地，轉讓甲基安非他命予證人甲○○之犯
    行，洵可認定屬實。
(二)、又按刑法上之連續犯，必須基於一個概括之犯意，連續數行
    為而犯同一罪名，始能成立，如果每次犯罪係各別起意，縱
    令所犯罪名相同，亦不得以連續犯論；又按連續犯之所謂出
    於概括犯意，必須其多次犯罪行為自始均在一個預定犯罪計
    劃以內，出於主觀上始終同一犯意之進行，若中途另有新犯
    意發生，縱所犯為同一罪名，究非連續其初發的意思，即不
    能成立連續犯（最高法院59年台上字第2458號、70年台上字
    第6296號判例可資參照），是故，苟行為人之多次犯行，其
    中有臨時起意者，即非出於一個概括之犯意，當無論以連續
    犯之餘地。查被告於95年6 月14日23時許，因其有施用毒品
    習慣之國中同學田閎仁以所使用之門號0000000000號行動電
    話與被告聯繫，請求被告免費提供安非他命，被告乃基於轉
    讓第二級毒品之犯意同意田閎仁之請求，於翌日凌晨某時在
    臺北縣板橋市○○路附近某處，將重量約為0.01公克之安非
    他命無償贈予田閎仁而為轉讓等情，業據被告於本院訊問時
    供稱：伊將安非他命倒在分裝袋內，數量只有一點點，是在
    伊位於吳鳳路住處外交付；田閎仁打電話向伊要安非他命等
    語（詳見本院卷第32頁反面）明確，且被告前開轉讓安非他
    命之犯行，亦經本院以96年度訴字第4300號審認屬實並判刑
    確定在案，此有上開判決書及臺灣高等法院被告前案紀錄表
    各1 份（詳見臺灣板橋地方法院檢察署98年度他字第757 號
    卷宗〈下稱他字卷〉第3 至14頁、本院卷第94頁）附卷可參
    ，是以，被告係因證人田閎仁之請求始起意轉讓安非他命。
    而本件被告轉讓甲基安非他命予證人甲○○之犯行，雖與前
    案判決認定被告轉讓安非他命予證人田閎仁犯行之時、地接
    近，然觀諸證人甲○○於偵訊及本院審理時具結證稱：被告
    先將安非他命放入玻璃球後，我自己用打火機燒烤玻璃球吸
    食煙霧施用；被告在場那次是安非他命在吸食器，我拿來吸
    食，沒有印象被告不同意等語（詳見他字卷第79頁、本院卷
    第83頁），及被告於本院審理時供稱：（問：甲○○吸食時
    你有無制止他？）沒有，是伊自己願意給她，因那時只在一
    瞬間；（問：甲○○拿來吸食前，你知道她會跟你拿安非他
    命吸食？）我應該知道她以前有吸食過；（問：甲○○來你
    家目的是吸食安非他命？）不是，主要是看電視或聊天等語
    （詳見本院卷第83頁反面）至明。可知，證人甲○○至被告
    前開住處，既非基於施用甲基安非他命之目的，且被告係因
    證人甲○○至其住處，其在證人甲○○面前將甲基安非他命
    放置在玻璃球內燒煙吸食，證人甲○○始欲施用甲基安非他
    命，遂經被告同意，自行拿取並予施用甲基安非他命，以此
    方式無償轉讓甲基安非他命予證人甲○○，與前案被告轉讓
    安非他命予證人田閎仁係因接獲證人田閎仁電話請求而臨時
    起意，將重量約0.01公克之安非他命以分裝袋包裝後交付予
    證人田閎仁，以此方式無償轉讓安非他命予證人田閎仁，被
    告前開轉讓甲基安非他命、安非他命之起意及方式迥異；況
    甲基安非他命為國家法律所嚴加查緝之禁藥，於黑市中價格
    不菲，苟非有特殊交情或其他原因，持有毒品者應不致隨意
    將甲基安非他命轉讓予他人，更殊難遽認持有毒品者會於事
    前即有將甲基安非他命無償轉讓予他人之計畫或概括犯意。
    從而，被告轉讓甲基安非他命、安非他命予證人甲○○、田
    閎仁之2 次犯行間，被告顯然非出於轉讓之概括犯意，被告
    實係分別臨時起意，則揆諸前揭判例意旨及說明，本件被告
    轉讓甲基安非他命予證人甲○○之犯行與前案被告轉讓安非
    他命予證人田閎仁之犯行間，自無連續犯之裁判上一罪關係
    ，被告轉讓甲基安非他命予證人甲○○之犯行並非前案判決
    效力所及。故被告辯稱：伊轉讓安非他命予甲○○之行為應
    為前案判決效力所及云云，屬事後卸責之詞，不足採信。
(三)、綜上所述，本件事證已臻明確，被告犯行洵堪認定，應予依
    法論科。
二、論罪科刑部分：
(一)、被告行為後法律修正之適用：
１、按刑法及刑法施行法於94年1 月7 日修正、並自95年7 月1
    日起施行，而「行為後法律有變更者，適用行為時之法律。
    但行為後之法律有利於行為人者，適用最有利於行為人之法
    律。」，刑法第2 條第1 項定有明文，此條規定乃與刑法第
    1 條罪刑法定主義契合，而貫徹法律禁止溯及既往原則，係
    規範行為後法律變更所生新舊法律比較適用之準據法，是刑
    法第2 條本身雖經修正，但刑法第2 條既屬適用法律之準據
    法，本身尚無比較新舊法之問題，應一律適用裁判時之現行
    刑法第2 條規定以決定適用之刑罰法律。又以本次刑法修正
    之比較新舊法，應就罪刑有關之共犯、未遂犯、想像競合犯
    、牽連犯、連續犯、結合犯，以及累犯加重、自首減輕暨其
    他法定加減原因（如身份加減）與加減例等一切情形，綜其
    全部罪刑之結果而為比較，最高法院前揭第8 次刑庭會議決
    議可資參照。經查：關於罰金刑，刑法分則編各罪所定罰金
    刑之貨幣單位原為銀元，修正前刑法第33條第5 款規定：「
    罰金：1 元（銀元）以上。」，而依罰金罰鍰提高標準條例
    規定，就72年6 月26日前修正之刑法部分條文罰金數額提高
    2 至10倍，其後修正者則不提高倍數，並依現行法規所定貨
    幣單位折算新臺幣條例規定，以銀元1 元折算新臺幣3 元。
    修正後刑法第33條第5 款規定：「罰金：新臺幣1,000 元以
    上，以百元計算之。」，刑法第33條第5 款所定罰金貨幣單
    位經修正為新臺幣後，刑法分則各罪所定罰金刑之貨幣單位
    亦應配合修正為新臺幣，為使刑法分則編各罪所定罰金之最
    高數額與刑法修正前趨於一致，乃增訂刑法施行法第1 條之
    1 ：「中華民國94年1 月7 日刑法修正施行後，刑法分則編
    所定罰金之貨幣單位為新臺幣。94年1 月7 日刑法修正時，
    刑法分則編未修正之條文定有罰金者，自94年1 月7 日刑法
    修正施行後，就其所定數額提高為30倍。但72年6 月26日至
    94 年1月7 日新增或修正之條文，就其所定數額提高為3 倍
    。」。是修正後刑法第33條第5 款所定罰金刑最低數額，較
    之修正前提高，自以修正前刑法第33條第5 款之規定較有利
    於被告。元以上，以百元計算之。」。衡諸刑法第33條規定
    刑之輕重比較標準，被告所犯藥事法第83條第1 項之罪既有
    選科罰金之法定刑，當以行為時之法律較有利於被告。綜此
    ，依整體比較之結果，應依修正後刑法第2 條第1 項前段之
    規定，適用行為時之舊法即修正前刑法第33條第5 項之規定
    處斷。
２、至藥事法第83條雖於95年5 月30日修正，並自95年7 月1 日
    起施行，然此次修正僅係刪除該條第2 項之常業犯規定，就
    被告所涉犯之第1 項之罪刑並無增刪，對於被告亦無何有利
    不利之影響，自非屬法律之變更，應逕行適用95年7 月1 日
    施行之新法，附此敘明。
(二)、查甲基安非他命係屬毒品危害防制條例第2 條第1 項第2 款
    所定之第二級毒品，且業經行政院衛生署公告禁止製造、調
    劑、輸入、輸出、販賣或陳列之毒害藥品，而認屬藥事法所
    規定之禁藥。而藥事法第83條第1 項係於93年4 月21日修正
    公布，並自同年月23日起施行，為毒品危害防制條例之後法
    ，且藥事法第83條第1 項之法定刑為7 年以下有期徒刑，得
    併科新臺幣500 萬元以下罰金，與毒品危害防制條例第8 條
    第2 項之法定刑為6 月以上，5 年以下有期徒刑，得併科新
    臺幣70萬元以下罰金相較後，以藥事法第83條第1 項之法定
    刑為重。又以毒品之範圍尚包括影響精神物質與其製品，而
    藥事之管理，亦非僅止於藥品之管理，毒品未必均係經公告
    列管之禁藥，禁藥亦非必均為毒品，毒品危害防制條例與藥
    事法二者，並無必然之特別法與普通法關係。是除有轉讓之
    第二級毒品達毒品危害防制條例第8 條第6 項之一定數量（
    按行政院於93年1 月7 日公布「轉讓持有毒品加重其刑之數
    量標準」，其第2 條第2 款有規定轉讓、持有第二級毒品淨
    重10公克以上，應加重其刑至二分之一，嗣毒品危害防制條
    例第11條條文於98年5 月20日修正而於98年11月20日配合修
    正並更名之「轉讓毒品加重其刑之數量標準」，其第2 條第
    2 款仍規定轉讓第二級毒品淨重10公克以上，加重其刑至二
    分之一），經依法加重後之法定刑較藥事法第83條第1 項之
    法定刑為重之情形外，因藥事法第83條第1 項為後法，且為
    重法，二者有法條競合關係，應優先適用藥事法處罰（此有
    最高法院97年度台非字第397 號、98年度臺上字第5362號、
    98年度臺上字第3490號判決、臺灣高等法院暨所屬法院94年
    法律座談會刑事類提案第8 號結論意旨可參）。次查：被告
    於上開時、地轉讓予證人甲○○施用之甲基安非他命數量不
    詳，惟以被告轉讓甲基安非他命之次數僅1 次，且係供證人
    甲○○該次施用，衡諸一般單次施用甲基安非他命之數量，
    要無達毒品危害防制條例第8 條第6 項規定加重其刑之10公
    克以上之可能，是揆諸前揭規定、判決與說明，被告轉讓甲
    基安非他命予證人甲○○施用之行為，應依藥事法第83條第
    1 項之轉讓禁藥罪論處。又被告轉讓前持有甲基安非他命之
    低度行為應為轉讓之高度行為所吸收，不另論罪。
(三)、爰審酌被告明知甲基安非他命對於他人身心戕害甚鉅，仍恣
    意散播毒品，對他人之生命身體健康毫不顧惜，對於政府查
    緝禁藥之禁令與社會整體治安亦有嚴重危害，惟其轉讓之次
    數僅1 次、轉讓之數量亦甚微，且係因證人即其女友甲○○
    要求而轉讓，其犯罪之動機、目的、手段尚屬輕微，以及其
    犯後坦承犯行，態度尚可等一切情狀，量處如主文所示之刑
    。末查被告犯罪時間係在96年4 月24日之前，合於中華民國
    96年罪犯減刑條例第2 條第1 項第3 款之減刑條件，爰減其
    宣告刑二分之一，如主文所示。
三、不另為無罪諭知部分：
(一)、公訴意旨另以：被告明知安非他命已經行政院衛生署公告列
    為禁藥管理，屬藥事法所稱之禁藥，不得轉讓，竟仍基於轉
    讓禁藥之概括犯意，於95年6 月初，在其臺北縣板橋市○○
    路68之4 號頂樓加蓋住處內，將可吸食1 次，屬於禁藥之第
    二級毒品安非他命放在玻璃吸食器內，無償轉讓予證人甲○
    ○1 次，因認被告涉犯藥事法第83條第1 項之明知為禁藥而
    轉讓罪嫌等語。
(二)、按犯罪事實應依證據認定之，無證據不得認定其犯罪事實；
    又不能證明被告犯罪者，即應諭知無罪之判決，刑事訴訟法
    第154 條第2 項、第301 條第1 項分別定有明文。又認定犯
    罪事實所憑之證據，雖不以直接證據為限，間接證據亦包括
    在內；然而無論直接或間接證據，其為訴訟上之證明，須於
    通常一般之人均不致有所懷疑，而得確信其為真實之程度者
    ，始得據為有罪之認定，最高法院76年台上字第4986號判例
    意旨可資參照。
(三)、公訴人認被告涉犯上開轉讓禁藥罪嫌，無非以證人甲○○證
    述、被告於前案審理時之供述，為其主要論據。惟訊據被告
    堅詞否認有上開轉讓甲基安非他命之犯行，並辯稱：伊僅有
    轉讓安非他命給甲○○1 次，就是95年6 月15日或16日那一
    次等語置辯。
(四)、經查：
１、證人甲○○固於前案即本院96年度訴字第4300號其與被告涉
    嫌共同販賣第二級毒品乙案，於該案97年2 月22日審理時以
    證人身分具結證稱：查獲當時我有施用安非他命，都是被告
    給的，他於查獲前1 、2 天，在他家，他把安非他命放在吸
    食器裡面，再給我吸，除了這次以外，之前還有幾次，約在
    6 月份時，地點也是在他家，也是放在吸食器讓伊吸等語（
    詳見他字卷第30頁），及於本案偵訊時具結證述：（問：被
    告是否有於95年6 月17日前1 、2 天，在被告家中，由被告
    將安非他命放入吸食器後，交給你施用，另外還有在95年6
    月份，以相同方式，無償提供安非他命給你施用？）有；（
    問：你是否記得被告以上開方式提供你吸食安非他命幾次？
    ）沒有很多次，因為被查獲時，我跟他在一起不到兩個禮拜
    ，所以次數應該沒有很多，因為時間沒有很久；（問：你所
    指除了6 月17日前1 、2 天，被告有提供安非他命給你施用
    外，被告在95年6 月份，另外有無償提供安非他命給你施用
    ，確切時間、地點為何？）是在6 月17日前1 、2 天之前，
    應該是在6 月初，我們剛在一起時，地點也是在被告位於板
    橋市○○路68號之4 的住處；（問：被告除了剛才你陳述兩
    次無償提供安非他命給你施用外，還有無其他次提供安非他
    命給你施用？）我不知道次數是幾次，但我確定是2 次等語
    （詳見他字卷第28至29頁）。是證人甲○○雖證述其在被告
    前開住處施用安非他命2 次，但就被告提供安非他命予證人
    甲○○吸食之過程、次數、時間（除前揭已論科刑之外）等
    細節，證人甲○○前後證述尚非一致及詳盡，自難逕以採信
    。
２、況於本院審理時證人甲○○到庭證稱：（問：被告有無提供
    安非他命給你施用？）東西在桌上，我拿來吸，他在場，有
    1 到2 次；（問：被告提供給你施用，被告都有在場？）有
    1 次他在，有1 次是我跟他朋友在，我不知道他朋友叫什麼
    ，那時只有我跟他朋友在；（問：被告出去那次，在他還沒
    有出去前，是否桌上放著安非他命？）不是放在桌上，那次
    他把東西收起來，我把它找出來；（問：為何他收起來你可
    以找出來？）我去過他家，我知道，我就去拿出來；（問：
    被告事後知道？）我不知道，因我用完後放回去；（問：為
    何被告出去，留下你跟他朋友在家？）我去他家，我起床時
    被告人不在，後來他朋友來找他，他還沒有回來；（問：你
    在被告家施用被告的安非他命，且被告在場情形總共幾次？
    ）1 次，我在被告家施用安非他命只有1 、2 次；（問：你
    說被告不在場，而你自行施用的那次是在查獲前1 、2 天或
    6 月初？）查獲前1 、2 天；（問：你在96年訴字第4300號
    案件97年2 月22日審理時證稱安非他命是被告給你，他在查
    獲前1 、2 天給你，你們在他家吸食，他把安非他命放在吸
    食器內再給你吸，之前還有幾次是在6 月份，也是在他家，
    也是放在吸食器讓你吸，是否如此？）吸食器本來就有安非
    他命，東西放在他家，我當然覺得是他的，至於被告在場時
    間是那次，我現在忘了，因已事隔3 年等語（詳見本院卷第
    80至81頁反面），核與被告供述：伊只有轉讓1 次給甲○○
    ，甲○○向伊要安非他命，伊放在玻璃球吸食器內給甲○○
    施用等語（詳見本院卷第32頁反面）相合。又衡諸證人甲○
    ○於偵訊時證稱：被警察查獲當天，被告就被關，之後就沒
    有跟被告在一起等語（詳見他字卷第79頁），且證人甲○○
    迭於前案審理時、本案偵訊時及本院審理時均仍證述被告提
    供安非他命予其施用等語一致，苟證人甲○○欲偏袒迴護被
    告者，何以其仍指證被告前開無償轉讓安非他命給其施用乙
    事？是以，證人甲○○於本院審理時前開證述，顯無迴護被
    告之情，足堪採信。則證人甲○○於95年6 月初，在被告前
    開住處，既係趁被告不在場之際，自行將放置安非他命之玻
    璃球吸食器取出供己施用，殊難逕認係被告基於無償轉讓安
    非他命之犯意，以此方式轉讓安非他命予證人甲○○。
３、再者，縱認被告於95年6 月初無償轉讓安非他命予證人甲○
    ○施用者，卷內並無證人甲○○之尿液檢驗報告或其他積極
    證據，足資佐證證人甲○○前開證述被告於95年6 月初無償
    轉讓安非他命供其施用乙事。又被告雖於前案審理時對證人
    甲○○前開有關伊轉讓安非他命供其施用之證述表示沒有意
    見等語（詳見他字卷第35頁），惟審酌前案攸關被告涉嫌販
    賣第二級毒品之重罪，其轉讓安非他命予證人甲○○之犯行
    並非前案審理範圍，且被告確曾轉讓安非他命予證人甲○○
    ，均已如前述，則被告對於實際上轉讓安非他命予證人甲○
    ○之次數、時間、地點等細節，是否果係經仔細回憶而做出
    如實之供述，即非無疑。故被告辯稱：因伊當時自己被訴案
    件，伊專心在自己案件上，伊只知道伊有給甲○○吸食過，
    至於幾次伊忘了，所以伊才會在前案審理時對證人甲○○所
    言表示沒有意見等語，並非全然無稽，尚難憑被告於前案審
    理時之供述而遽採為不利於被告之認定。
(五)、綜上所述，公訴人所舉之前開證據並不足以證明被告於95年
    6 月初，在其前開住處，無償轉讓安非他命予證人甲○○施
    用。此外，復查無其他積極之證據，足認被告確有公訴人所
    指之前開犯行。則揆諸前開說明，既無積極證據足認被告有
    此轉讓禁藥之犯行，不能證明被告犯罪，依法應諭知被告無
    罪，然公訴意旨認此部分與前開論罪科刑部分有連續犯之裁
    判上一罪關係，爰不另為無罪之諭知。
據上論斷，應依刑事訴訟法第299 條第1 項前段，藥事法第83條
第1 項，刑法第2 條第1 項前段、第11條前段，中華民國96年罪
犯減刑條例第2 條第1 項第3 款、第7 條，判決如主文。
本案經檢察官黃致中到庭執行職務。
中    華    民    國    98    年    12    月    30    日
                  刑事第十四庭審判長法  官  林淑婷
                                    法  官  陳昭筠
                                    法  官  饒金鳳
以上正本證明與原本無異。
如不服本判決，應於判決送達後10日內，向本院提出上訴書狀，
且上訴書狀應敘述具體理由，而上訴書狀未敘述上訴理由者，應
於上訴期間（即自收受判決書之翌日起算10日）屆滿後20日內補
提理由書。
                                    書記官  王春森
中    華    民    國    98    年    12    月    30    日
附錄本案論罪科刑法條全文：
藥事法第83條：
明知為偽藥或禁藥，而販賣、供應、調劑、運送、寄藏、牙保、
轉讓或意圖販賣而陳列者，處7 年以下有期徒刑，得併科新臺幣
500 萬元以下罰金。
犯前項之罪，因而致人於死者，處7 年以上有期徒刑，致重傷者
，處3 年以上12年以下有期徒刑。
因過失犯第1 項之罪者，處2 年以下有期徒刑、拘役或科新臺幣
30萬元以下罰金。
第1 項之未遂犯罰之。

司法院資訊處製作；財團法人民間司法改革基金會備份。
